# 请教陈版主，外资企业验资的问题

提问人：ytsmc1111 时间：2010-05-11 14:13:33
比如，由国外A公司出资在境内设立B外资企业，现在是由C外国公司代替A公司支付了投资款，投入到B公司账户，进账单上付款人写的是C公司，A公司和C公司之间签署一份协议，由C公司代A公司支付投资款，已经取得银行、外管局的询证函，这样验资可以吗？

回答人：chenyiwei
回复 楼主 ytsmc1111 的帖子一般不建议承接此类风险较高的验资业务。“代出资”虽然外管方面可能可以认可，但是违反《公司注册资本登记管理规定》第九条关于股东和发起人必须以其自己的名义出资的规定。

回答人：chenyiwei
回复 地板 枫林晚 的帖子验资业务是非常注重法律形式的业务，没有“实质重于形式”的空间。

回答人：chenyiwei
回复 11 楼 huangyi870424 的帖子类似的将尚未出资到位的注册资本予以减少的验资业务，在本版面也有不少讨论，有的网友还共享过验资报告的样式，你可以搜索一下本版面。